---
title: "Rendimentos"
format: html
editor: visual
---

O objetivo deste documento é descrever os procedimentos metodológicos para calcular a renda de determinados profissionais de saúde, de acordo com dados da PNADc.

Foram feitos cálculos para 12 ocupações:

-   MÉDICO GERAL

-   MÉDICO ESPECIALISTA

-   ENFERMEIRO

-   VETERINÁRIO

-   DENTISTA

-   FARMACEUTICO

-   FISIOTERAPEUTAS

-   NUTRICIONISTAS

-   FONOAUDIÓLOGOS

-   TÉCNICO DE ENFERMAGEM

-   AJUDANTES DE AMBULÂNCIA

-   TRABALHADORES COMUNITÁRIOS DA SAÚDE

## Criando o algoritmo base

Carregando os pacotes necessários

```{r}

library(PNADcIBGE)
library(survey)
library(writexl)
library(tidyverse)
library(readxl)
library(srvyr)

```

Em seguida, é redigida a função que irá calcular o rendimento médio de acordo com o ano, trimestre e o COD.

```{r}

# Defina a função rendimento_medicos(ano, trimestre) primeiro
rendimento_medio <- function(ano, trimestre, COD){
  
  base_pnadc <- get_pnadc(year = ano, quarter = trimestre, vars=c("VD4016","V4010"))
  base_pnadc_srvyr <- as_survey(base_pnadc) #HABILITANDO PARA O PACOTE SRVYR
  
  base_pnadc_srvyr |>
    filter(V4010 == !!COD) |> 
    group_by(UF) |> 
    summarise(Rend_medio = survey_median(VD4016, na.rm = TRUE)) |> 
    mutate(prof = !!COD, .before = UF) |>
    mutate(trimestre = trimestre, .before = prof) |> 
    mutate(ano = ano, .before = trimestre) |> 
    select(-Rend_medio_se)
}
```

Abaixo está descrito o código que irá gerar os resultados das funções de cada uma das ocupações, para todos os trimestres entre os anos de 2018 e 2023.

```{r}
# Lista de valores COD
lista_COD <- c("2211", "2212", "2221", "2250", "2261", "2262", "2264", "2265", "2266", "3221", "3258", "3253")

# Vetor de anos e trimestres
anos <- 2022:2023
trimestres <- 1:4

# Função para calcular o rendimento médio para cada valor COD, ano e trimestre
resultado <- list()

for (ano in anos) {
  for (trimestre in trimestres) {
    for (COD in lista_COD) {
      resultado[[length(resultado) + 1]] <- rendimento_medio(ano = ano, trimestre = trimestre, COD = COD)
    }
  }
}

# Combina os resultados em um único data frame
resultado_final <- do.call(rbind, resultado)

# Exibir o resultado final
print(resultado_final)
```

Após gerar os resultados, renomearemos o COD pela sua respectiva ocupação.

```{r}

resultado_final <- resultado_final |>
                    mutate(
                      prof = ifelse(prof == "2211", "Médico Generalista",
                             ifelse(prof == "2212", "Médico Especialista",
                             ifelse(prof == "2221", "Enfermeiro",
                             ifelse(prof == "2250", "Veterinário",
                             ifelse(prof == "2261", "Dentista",
                             ifelse(prof == "2262", "Farmacêutico",
                             ifelse(prof == "2264", "Fisioterapeuta",
                             ifelse(prof == "2265", "Nutricionista",
                             ifelse(prof == "2266", "Fonoaudiólogo",
                             ifelse(prof == "3221", "Técnico de Enfermagem",
                             ifelse(prof == "3258", "Ajudantes da Ambulância",
                             ifelse(prof == "3253", "Trabalhadores Comunitários da Saúde",
                                    prof)))))))))))))
                                           
                                           
                                    

```
