---
title: "Rendimentos"
format: html
editor: visual
---

O objetivo deste documento é descrever os procedimentos metodológicos para calcular a renda de determinados profissionais de saúde, de acordo com dados da PNADc.

Foram feitos cálculos para 12 ocupações:

-   MÉDICO GERAL

-   MÉDICO ESPECIALISTA

-   ENFERMEIRO

-   VETERINÁRIO DENTISTA FARMACEUTICO FISIOTERAPEUTAS NUTRICIONISTAS FONOAUDIÓLOGOS TÉCNICO DE ENFERMAGEM AJUDANTES DE AMBULÂNCIA TRABALHADORES COMUNITÁRIOS DA SAÚDE

## Criando o algoritmo base

Carregando os pacotes necessários

```{r}

library(PNADcIBGE)
library(survey)
library(writexl)
library(tidyverse)
library(readxl)
library(srvyr)

```

Primeiramente, fizemos o download usando o pacote `PNADcIBGE`

```{r}

base_pnad23_4t <- get_pnadc(year = 2023, quarter = 4, vars=c("VD4016","V4010"))
base_pnad23_4ts <- as_survey(base_pnad23_4t) #HABILITANDO PARA O PACOTE SRVYR

class(base_pnad23_4t)
class(base_pnad23_4ts)

# RENDIMENTO MÉDIO - MÉDICO GERAL

renda_med_geral_4tri23 <- base_pnad23_4ts |>
  filter(V4010 == "2211") |> 
  group_by(UF) |> 
  summarise(Rend_med_geral = survey_median(VD4016, na.rm = TRUE)) |> 
  select(-Rend_med_geral_se) |> 
  mutate(prof = "Médico Generalista", .before = UF) |>
  mutate(trimestre = 4, .before = prof) |> 
  mutate(ano = 2023, .before = trimestre) 

```

# Criando uma função em cima do algoritmo base

```{r}

rendimento_medicos <- function(ano, trimestre){
  
  base_pnadc <- get_pnadc(year = ano, quarter = trimestre, vars=c("VD4016","V4010"))
  base_pnadc_srvyr <- as_survey(base_pnadc) #HABILITANDO PARA O PACOTE SRVYR
  
  base_pnadc_srvyr |>
    filter(V4010 == "2211") |> 
    group_by(UF) |> 
    summarise(Rend_med_geral = survey_median(VD4016, na.rm = TRUE)) |> 
    mutate(prof = "Médico Generalista", .before = UF) |>
    mutate(trimestre = trimestre, .before = prof) |> 
    mutate(ano = ano, .before = trimestre) |> 
    select(-Rend_med_geral_se)

}


```

Rodando a função para cada ano

```{r}



renda_med_geral_3tri23 <- rendimento_medicos(2023, 3)
renda_med_geral_3tri23 <- rendimento_medicos(2023, 3)
renda_med_geral_3tri23 <- rendimento_medicos(2023, 3)

medicos_rendimento <- rbind(renda_med_geral_3tri23,
                            renda_med_geral_4tri23)

```

```{r}

medicos_rendimento |>  
  filter(UF == "Acre") |> 
  ggplot(aes(x = trimestre, y = Rend_med_geral)) + geom_col() + 
  theme_minimal() 

```

```{r}

lista_resultados <- list()

for (ano in 2018:2019) {

  resultado_ano <- rendimento_medicos(ano, 3)
  
  lista_resultados[[as.character(ano)]] <- resultado_ano
}


resultado_final <- do.call(bind_rows, lista_resultados)


```
